【裁判字號】    96,易,925
【裁判日期】    970227
【裁判案由】    違反毒品危害防制條例
【裁判全文】
臺灣屏東地方法院刑事判決               96年度易字第925號
公  訴  人  臺灣屏東地方法院檢察署檢察官
被      告  甲○○
上列被告因違反毒品危害防制條例案件，經檢察官提起公訴（96
年度毒偵字第1455號），嗣被告於本院準備程序進行中先就被訴
事實為有罪之陳述，本院告知被告簡式審判程序之旨，並聽取當
事人之意見後，裁定改由受命法官獨任依簡式審判程序審理，判
決如下：
    主  文
甲○○施用第二級毒品，累犯，處有期徒刑拾月。扣案之第二級
毒品甲基安非他命包（毛重總計肆點捌公克），及沾有第二級
毒品甲基安非他命之甲基安非他命吸食器貳組、玻璃球支及藥
杓壹個，均沒收銷燬之。
    事  實
一、甲○○前因施用毒品案件，經本院裁定送觀察、勒戒及強制
    戒治多次，最後1 次係於民國91年間所犯，經本院以裁定令
    入戒治處所施以強制戒治，嗣因戒治成效良好，又經本院以
    92 年 度毒聲字第246 號裁定停止戒治，至92年6 月17日期
    滿執行完畢；其另因偽造文書案件，經本院以90年度訴字第
    936 號判決處有期徒刑3 月、4 月，應執行有期徒刑6 月確
    定，因違反毒品危害防制條例案件，經臺灣高雄地方法院以
    91年度旗簡字第52號判決處有期徒刑4 月確定，因贓物、妨
    害公務案件，經臺灣高雄地方法院以92年度易字第1271號判
    決處有期徒刑3 月、5 月，應執行有期徒刑7 月確定，復因
    妨害公務案件，經本院以91年度易字第725 號判決處有期徒
    刑5 月確定，再因上開於91年間所犯施用毒品案件，經臺灣
    高等法院高雄分院以91年度上訴字第158 號判決處有期徒刑
    8 月確定，另因贓物案件，經本院以91年度訴字第722 號判
    決處有期徒刑5 月確定，於94年2 月1 日因縮短刑期假釋出
    監付保護管束，至94年9 月8 日保護管束期滿，前開假釋未
    經撤銷，以執行完畢論。詎仍不知悔改、戒絕毒品，明知甲
    基安非他命經公告列為毒品危害防制條例第2 條第2 項第2
    款之第二級毒品，不得非法持有、施用，復基於施用第二級
    毒品甲基安非他命之犯意，於96年7 月26日晚上8 時許，在
    其位於屏東縣高樹鄉大埔村百畝23號之租屋處內，以將甲基
    安非他命置於玻璃球管內，再用火燒烤並吸食其產生白煙之
    方式，施用甲基安非他命1 次。嗣於96年7 月28日下午2 時
    30分許，警方持搜索票至其上開租屋處內執行搜索，當場扣
    得第二級毒品甲基安非他命3 包（毛重總計4.8 公克），及
    沾有第二級毒品甲基安非他命之甲基安非他命吸食器2 組、
    玻璃球3 支及藥杓1 個，而查知上情
二、案經高雄縣政府警察局六龜分局報告臺灣屏東地方法院檢察
    署檢察官偵查起訴。
 理  由
一、本案被告所犯違反毒品危害防制條例案件，並非法定刑為死
    刑、無期徒刑或最輕本刑3 年以上有期徒刑之罪，亦非高等
    法院管轄第一審之案件，而被告於本院準備程序中就被訴事
    實為有罪之陳述，本院合議庭乃裁定由受命法官獨任進行簡
    式審判程序。又簡式審判程序之證據調查，依刑事訴訟法第
    273 條之2 規定，不受同法第159 條第1 項審判外陳述排除
    之限制，再被告對於卷內之各項證據，亦不爭執證據能力，
    故卷內所列之各項證據，自得作為證據，先予敘明。
二、上揭事實，業據被告坦承不諱，而被告為警所採集之尿液檢
    體，經送請臺灣檢驗科技股份有限公司以酵素免疫分析法及
    氣相層析質譜儀法檢驗結果，呈甲基安非他命陽性反應，有
    該公司96年8 月10日KＺ000000000000號濫用藥物尿液檢驗報
    告1 份在卷足憑；另扣案之白色晶體3 包，經鑑驗結果，確
    含有第二級毒品甲基安非他命成分，而扣案之上開甲基安非
    他命吸食器2 組、玻璃球3 支及藥剷1 個，經鑑驗結果，其
    內殘留液體或晶體均呈安非他命陽性反應等情，有高雄縣警
    察局六龜分局查獲涉嫌毒品危害防制條例案毒品初步檢驗報
    告表9 紙附卷可考，此外復有扣押筆錄、扣押物品目錄表、
    查獲相片及上開扣案物可資佐證，被告上開自白顯與事實相
    符。又查被告前因施用毒品案件，多次經本院裁定送觀察、
    勒戒及強制戒治，最後一次係於91年間所犯，經本院裁定令
    入戒治處所施以強制戒治，因戒治成效良好，經本院以92年
    度毒聲字第246 號裁定停止戒治，至92年6 月17日期滿執行
    完畢等事實，有臺灣屏東地方法院檢察署刑案資料查註紀錄
    表、同署全國施用毒品案件紀錄表及臺灣高等法院被告全國
    前案紀錄表各1 份在卷可按，是被告於前開強制戒治執行完
    畢釋放後5 年內，再犯本件施用毒品案件，應予依法論科。
三、查甲基安非他命係屬毒品危害防制條例第2 條第2 項第2 款
    所規定之第二級毒品，是核被告所為，係犯毒品危害防制條
    例第10條第2 項之施用第二級毒品罪。被告持有毒品復進而
    施用，其持有毒品之低度行為，為施用毒品之高度行為所吸
    收，不另論罪。又其前有如事實欄所示之科刑及執行情形，
    有臺灣屏東地方法院檢察署刑案資料查註紀錄表、臺灣高等
    法院被告前案紀錄表各1 份附卷足憑，其於刑之執行完畢後
    5 年內，故意再犯本件有期徒刑之罪，為累犯，應依刑法第
    47條第1 項加重其刑。本院審酌被告施用毒品，足以戕害其
    身心，滋生其他犯罪，惡化治安，且如前所述，其前已有多
    次施用毒品前科，足見其自制力甚差，無悔改之意，且素行
    甚差，惟念其犯後坦承犯行，且施用毒品行為於本質上係屬
    自我戕害行為，反社會性之程度較低等一切情狀，量處如主
    文所示之刑。至扣案之甲基安非他命3 包（毛重總計4.8 公
    克），均為查獲之毒品，不問屬於犯人與否，應依毒品危害
    防制條例第18條第1 項前段規定，宣告沒收銷燬之；而因鑑
    定單位一般係以傾倒之方式，將包裝袋內之毒品倒出而與包
    裝袋分離而稱重，必要時，輔以刮杓刮取袋內粉末，然無論
    依何種方式分離，包裝袋內均有極微量之毒品殘留，業經法
    務部調查局以93年3 月19日調科壹字第09300113060 號函釋
    在案，認前開空包裝袋，其內含有極微量第二級毒品甲基安
    非他命殘留而無法析離，應整體視為查獲之第二級毒品甲基
    安非他命，而依毒品危害防制條例第18條第1 項前段之規定
    ，諭知沒收銷燬之；另扣案之甲基安非他命吸食器2 組、玻
    璃球3 支及藥杓，其上亦含有不可析離之甲基安非他命成分
    ，業如前述，均應依毒品危害防制條例第18條第1 項規定，
    宣告沒收銷燬之。
據上論斷，應依刑事訴訟法第273 條之1 第1 項、第299 條第1
項前段，毒品危害防制條例第10條第2 項、第18條第1 項前段，
刑法第11條、第47條第1 項，判決如主文。
本案經檢察官乙○○到庭執行職務。
中    華     民     國    97   年    2    月    27    日
                    刑事第五庭  法  官  陳秀慧
以上正本證明與原本無異。
如不服本判決應於收受本判決送達後10日內向本院提出上訴書狀
，其未敘述上訴理由者，並得於提起上訴後10日內向本院補提理
由書狀（均須按他造當事人之人數附繕本）「切勿逕送上級法院
」。
中    華    民    國    97    年    2     月    27    日
                                書記官  溫訓暖
附錄本判決論罪科刑法條：
毒品危害防制條例第10條第2項
施用第二級毒品者，處3 年以下有期徒刑。


司法院資訊處製作；財團法人民間司法改革基金會備份。
